test/src/gt-norm-yamls/A-a_32ma_lammin_oahpa-gt-norm-dial_Var.gen.yaml
Config:
  hfst:
    Gen: ../../../src/generator-gt-norm.hfst
    Morph: ../../../src/analyser-gt-norm.hfst
  xerox:
    Gen: ../../../src/generator-gt-norm.xfst
    Morph: ../../../src/analyser-gt-norm.xfst
    App: lookup

Tests:

# todo:
# Proofread the gold standard (below)
# Then: run analyser, then correct.


  Noun - lämmin - ok : # Noun 'warm'
     lämmin+A+Sg+Nom: lämmin
     lämmin+A+Sg+Gen: lämpimän
     lämmin+A+Sg+Par: lämmintä
     lämmin+A+Sg+Tra: lämpimäksi
     lämmin+A+Sg+Abe: lämpimättä
     lämmin+A+Sg+Ine: lämpimässä
     lämmin+A+Sg+Ela: lämpimästä
     lämmin+A+Sg+Ill: lämpimhään
     lämmin+A+Sg+Ade: lämpimällä
     lämmin+A+Sg+Abl: lämpimältä
     lämmin+A+Sg+All: lämpimälle
     lämmin+A+Sg+Ess: lämpimännä
     lämmin+A+Pl+Nom: lämpimät
     lämmin+A+Pl+Gen: lämpimitten
     lämmin+A+Pl+Par: lämpimiä
     lämmin+A+Pl+Tra: lämpimiksi
     lämmin+A+Pl+Abe: lämpimittä
     lämmin+A+Pl+Ine: lämpimissä
     lämmin+A+Pl+Ela: lämpimistä
     lämmin+A+Pl+Ill: lämpimhiin
     lämmin+A+Pl+Ade: lämpimillä
     lämmin+A+Pl+Abl: lämpimiltä
     lämmin+A+Pl+All: lämpimille
     lämmin+A+Pl+Com: lämpimine
     lämmin+A+Pl+Ess: lämpiminnä

     lämmin+A+Sg+Compar+Nom: lämpimämpi
     lämmin+A+Sg+Compar+Gen: lämpimämmän
     lämmin+A+Sg+Compar+Par: lämpimämpää
     lämmin+A+Sg+Compar+Tra: lämpimämmäksi
     lämmin+A+Sg+Compar+Abe: lämpimämmättä
     lämmin+A+Sg+Compar+Ine: lämpimämmässä
     lämmin+A+Sg+Compar+Ela: lämpimämmästä
     lämmin+A+Sg+Compar+Ill: lämpimämphään
     lämmin+A+Sg+Compar+Ade: lämpimämmälä
     lämmin+A+Sg+Compar+Abl: lämpimämmältä
     lämmin+A+Sg+Compar+All: lämpimämmäle
     lämmin+A+Sg+Compar+Ess: lämpimämpänä
     lämmin+A+Pl+Compar+Nom: lämpimämmät
     lämmin+A+Pl+Compar+Gen: lämpimämmitten
     lämmin+A+Pl+Compar+Par: lämpimämpiä
     lämmin+A+Pl+Compar+Tra: lämpimämmiksi
     lämmin+A+Pl+Compar+Abe: lämpimämmittä
     lämmin+A+Pl+Compar+Ine: lämpimämmissä
     lämmin+A+Pl+Compar+Ela: lämpimämmistä
     lämmin+A+Pl+Compar+Ill: lämpimämphiin
     lämmin+A+Pl+Compar+Ade: lämpimämmilä
     lämmin+A+Pl+Compar+Abl: lämpimämmiltä
     lämmin+A+Pl+Compar+All: lämpimämmile
     lämmin+A+Pl+Compar+Ess: lämpimämpinä
     lämmin+A+Pl+Compar+Com: lämpimämpine

# Se on vain kaksitavuiset nomenit, jotka por ja rai varieteetissä voivat saada vahvan vartalon ja päätteen -in pl genitiivissä.
# Eira sanoi, että on aina lyhyt -m superlatiivissa, kun siinä oon aina kaksi ii:tä.
# Varengin varieteetissä lyhyt -i on myös mahdollista superlatiivissa, vaikka se ei ole kovin tavallista.
# Katso Kainun kielen grammatikin (2014) s.183.

     lämmin+A+Sg+Superl+Nom: [lämpimiin, lämpimin]
     lämmin+A+Sg+Superl+Gen: [lämpimiimän, lämpimimmän]
     lämmin+A+Sg+Superl+Par: [lämpimiintä, lämpimintä]
     lämmin+A+Sg+Superl+Tra: [lämpimiimäksi, lämpimimmäksi]
     lämmin+A+Sg+Superl+Abe: [lämpimiimättä, lämpimimmättä]
     lämmin+A+Sg+Superl+Ine: [lämpimiimässä, lämpimimmässä]
     lämmin+A+Sg+Superl+Ela: [lämpimiimästä, lämpimimmästä]
     lämmin+A+Sg+Superl+Ill: [lämpimiimphään, lämpimimphään]
     lämmin+A+Sg+Superl+Ade: [lämpimiimälä, lämpimimmälä]
     lämmin+A+Sg+Superl+Abl: [lämpimiimältä, lämpimimmältä]
     lämmin+A+Sg+Superl+All: [lämpimiimäle, lämpimimmäle]
     lämmin+A+Sg+Superl+Ess: [lämpimiimpänä, lämpimimpänä]

     lämmin+A+Pl+Superl+Nom: [lämpimiimät, lämpimimmät]
     lämmin+A+Pl+Superl+Gen: [lämpimiimitten, lämpimimmitten, lämpimiimppiin]
     lämmin+A+Pl+Superl+Par: [lämpimiimpiä, lämpimimpiä]
     lämmin+A+Pl+Superl+Tra: [lämpimiimiksi, lämpimimmiksi]
     lämmin+A+Pl+Superl+Abe: [lämpimiimittä, lämpimimmittä]
     lämmin+A+Pl+Superl+Ine: [lämpimiimissä, lämpimimmissä]
     lämmin+A+Pl+Superl+Ela: [lämpimiimistä, lämpimimmistä]
     lämmin+A+Pl+Superl+Ill: [lämpimiimphiin, lämpimimphiin]
     lämmin+A+Pl+Superl+Ade: [lämpimiimilä, lämpimimmilä]
     lämmin+A+Pl+Superl+Abl: [lämpimiimiltä, lämpimimmiltä]
     lämmin+A+Pl+Superl+All: [lämpimiimile, lämpimimmile]
     lämmin+A+Pl+Superl+Ess: [lämpimiimpinä, lämpimimpinä]
     lämmin+A+Pl+Superl+Com: [lämpimiimpine, lämpimimpine]

# Eira sanoi, että pituusreekeli voi toteutua myös var varieteetin lyhyt-i:llisessa superlatiivissa sekä comp ja superl gen.
